臺灣桃園地方法院民事裁定　　　　　 110年度簡聲抗字第11號
抗　告　人　王武雄　


相　對　人　林靜嫻　　（現應受送達處所不明）


上列當事人間聲請公示送達事件，抗告人對於民國110 年7 月19
日本院簡易庭所為之110 年度壢簡聲字第64號裁定提起抗告，本
院裁定如下：
    主  文
抗告駁回。
抗告費用新臺幣壹仟元由抗告人負擔。
    理  由
一、抗告意旨略以：抗告人於民國110 年3 月23日聲請對相對人
    以公示送達為意思表示之通知，經本院以110 年度壢簡聲字
    第64號裁定准為公示送達（下稱系爭裁定），而參之民事訴
    訟法第149 條第2 項：「駁回前項聲請之裁定，得為抗告」
    之規定，可知准許為公示送達之裁定，應屬不能抗告。而系
    爭裁定之教示欄記載為「如不服本裁定應於送達後10日內向
    本院提出抗告狀，並繳納抗告費1,000 元」應有誤寫之情，
    抗告人聲請原審予以裁定更正，惟原審以系爭裁定已影響相
    對人收受抗告人意思表示通知之方式，致相對人法律上地位
    受有不利益，為權利直接受侵害之人，系爭裁定應屬得抗告
    為由，於110 年7 月19日駁回抗告人上開聲請，見解實屬有
    誤等語。並聲明：㈠110 年7 月19日之駁回裁定廢棄；㈡更
    正系爭裁定事項。
二、按判決如有誤寫、誤算或其他類此之顯然錯誤者，法院得依
    聲請或依職權以裁定更正，民事訴訟法第232 條第1 項固定
    有明文。惟按對於判決得上訴者，應於送達當事人之正本內
    ，記載其期間及提出上訴狀之法院；判決之正本或節本，應
    分別記明之，由法院書記官簽名並蓋法院印，民事訴訟法第
    229 條第3 項、第230 條分別定有明文。並依民事訴訟法第
    239 條準用上開規定，裁定正本之製作乃書記官之職權，而
    「得否抗告」之教示文句，係法院書記官依其職權對訴訟當
    事人所為之意思表示，縱有誤寫、誤算等情事，仍非屬法院
    所為裁判之錯誤，抗告人逕依民事訴訟法第232 條第1 項聲
    請原審以裁定更正之，尚非適法，不應准許。
三、次按因裁定而權利受侵害者，得為抗告，非訟事件法第41條
    第1 項定有明文。法院依民法第97條規定所為准許以公示送
    達為意思表示之裁定，與一般民事訴訟程序中法院准許公示
    送達之裁定不同，並非訴訟程序中所為之裁定，其性質仍屬
    非訟事件，關於本院依此作成之裁定得否抗告，仍有非訟事
    件法第41條第1 項之適用。而非訟事件法第41條第1 項所謂
    因裁定而權利受侵害之人，係指因裁定而其權利直接受侵害
    者而言。系爭裁定係因抗告人依民法第97條規定聲請公示送
    達而作成，如該裁定因公示送達要件實為不備或有不符民法
    第97條規定要件之情形，相對人之訴訟權勢將直接受侵害，
    揆諸前揭說明，自非不得提起抗告，系爭裁定之教示欄記載
    為「如不服本裁定應於送達後10日內向本院提出抗告狀，並
    繳納抗告費1,000 元」，於法自無違誤。從而，抗告人提起
    本件抗告，請求廢棄原裁定並更正系爭裁定，為無理由，應
    予駁回。
四、爰裁定如主文。
中    華    民    國   110    年    10    月    6     日
                   民事第一庭   審判長法  官  魏于傑
                                      法  官  孫健智
                                      法  官  許自瑋
正本係照原本作成。
本裁定除以適用法規顯有錯誤為理由，不得再抗告；如提再抗告
，應於收受送達後10日內委任律師為代理人向本院提出再抗告狀
（須附繕本1 份），並繳納再抗告費新臺幣1,000 元。
中    華    民    國   110    年    10    月    6     日
                                      書記官  吳光彧